【裁判字號】    98,易,161
【裁判日期】    970406
【裁判案由】    竊盜
【裁判全文】
臺灣板橋地方法院刑事判決               98年度易字第161號
公  訴  人  臺灣板橋地方法院檢察署檢察官
被      告  甲○○
                    （另案於臺灣臺北監獄臺北分監執行）
上列被告因竊盜案件，經檢察官提起公訴（97年度偵緝字第2282
號），本院判決如下：
    主  文
甲○○無罪。
    理  由
一、公訴意旨略以：被告甲○○夥同乙○○（前經本院以九十七
    年度易字第二四五六號判決無罪，現上訴中），共同意圖為
    自己不法之所有，於民國九十七年四月十五日上午七時至下
    午五時五十五分間之某時許，以不詳方式破壞被害人丙○○
    位於臺北縣土城市○○街五十二巷十一號三樓住處之門鎖，
    侵入丙○○上址住處後，共同竊取屋內現金新臺幣（下同）
    二萬七千元得逞。嗣經丙○○發現遭竊後報警處理，並經員
    警調閱監視錄影畫面，始悉上情。因認被告甲○○涉有刑法
    第三百二十一條第一項第二款之毀壞門扇竊盜罪嫌。
二、按犯罪事實應依證據認定之，無證據不得認定犯罪事實；又
    不能證明被告犯罪者，應諭知無罪之判決；刑事訴訟法第一
    百五十四條第二項、第三百零一條第一項分別定有明文。次
    按檢察官就被告犯罪事實，應負舉證責任，並指出證明之方
    法，刑事訴訟法第一百六十一條第一項亦有明文規定。因此
    ，檢察官對於起訴之犯罪事實，應負提出證據及說服之實質
    舉證責任。再刑事訴訟法上所謂認定犯罪事實之證據，係指
    足以證明被告確有犯罪行為之積極證據而言，該項證據必須
    適合於被告犯罪事實之認定，始得採為斷罪之資料（最高法
    院六十九年臺上字第四九一三號判例意旨參照）。如未能發
    現相當證據，或證據不足以證明，自不能以推測或擬制之方
    法，以為裁判基礎（最高法院四十年臺上字第八六號判例意
    旨參照）。而認定犯罪事實所憑之證據，無論係直接證據或
    間接證據，其為訴訟上之證明，須於通常一般之人均不致有
    所懷疑，而得確信其為真實之程度者，始得據為有罪之認定
    ，倘其證明尚未達到此一程度，而有合理之懷疑存在，本諸
    無罪推定原則，自應為被告無罪之諭知（最高法院七十六年
    臺上字第四九八六號判例意旨、九十二年度臺上字第二五七
    ０號判決意旨參照）。
三、公訴人認被告甲○○涉犯刑法第三百二十一條第一項第二款
    之毀壞門扇竊盜罪嫌，無非係以偵查同案被告乙○○之供述
    、被害人丙○○於警詢、偵查中證述、證人丁○○於偵查中
    證述及臺北縣土城市○○街五十二巷口監視器畫面翻拍照片
    等件為主要論據。訊據被告甲○○堅決否認有被訴毀壞門扇
    竊盜犯行，辯稱：伊跟乙○○是九十七年五月份到土城市去
    行竊，但並沒有偷到東西，本件九十七年四月十五日竊案，
    伊並沒有做等語。
四、經查：
(一)證人即被害人丙○○於九十七年四月十五日下午五時五十五
    分許，發現其位於臺北縣土城市○○街五十二巷十一號三樓
    住處，遭人破壞鐵門、木門之門鎖後，侵入屋內竊取現金二
    萬七千元等事實，固據其於警詢、偵查中證述屬實。惟證人
    丙○○於警詢、偵查時均未指明或證述究係何人竊取渠等前
    開財物，是證人丙○○上開證詞僅足以證明前開財物遭竊。
(二)又證人即偵查共同被告乙○○於九十七年六月九日警詢時供
    稱：伊記得福安街五十二巷一號二樓、三號二樓及福安街五
    十號三樓這三件竊案，伊有參與，當時沒有竊得財物，只有
    破壞門鎖，由伊負責把風，甲○○動手行竊，而被害人丙○○這件竊案不是伊做的，所以伊不知道如何分贓，伊與甲○○只有竊取上述土城福安街那三件（應指福安街五十二巷一
    號二樓、三號二樓及福安街五十號三樓這三件竊案）等語；
    復於九十七年七月十一日偵查中供證稱：伊沒有於九十七年
    四月十五日到丙○○之處所行竊，監視器畫面時間，伊記得
    是九十七年五月初，當天甲○○下樓後有告訴伊，說他有破
    壞門鎖，但沒有入內行竊；伊與甲○○於九十七年五月五日
    ，有一起前往土城市○○街五十二巷一號二樓、三號二樓及
    五十號三樓行竊，伊九十七年四月十五日並沒有到福安街等
    語；另於九十七年十一月十七日偵查中亦證稱：伊沒有跟甲○○於九十七年四月十五日在土城市○○街五十二巷十一號
    三樓行竊，我們只有去九十七年五月五日當天，而我們被拍
    到的照片是九十七年五月五日當天去行竊那次等語；再於本
    院審理中亦證稱：伊跟甲○○只有做過去年五月份在土城福
    安街的竊案，正確住址伊不曉得，我們在土城福安街像這樣
    闖空門竊盜，只有這次，甲○○說做了兩間等語。是證人乙○○於警詢、偵查及本院審理中供述其與甲○○並未於九十
    七年四月十五日在土城市○○街竊取被害人丙○○之財物等
    情，自無從以證人乙○○上開供述，而遽認被告甲○○與乙○○有共同涉犯竊取被害人丙○○財物之犯行。況證人龔三
    月、陳美華分別於警詢時指稱：龔三月土城市○○街五十二
    巷一號二樓、同巷三號二樓之住處及陳美華位於土城市○○
    街五十號三樓住處，於九十七年五月五日上午十一時許均有
    被歹徒破壞鐵門，但歹徒並未進入屋內等語，與被告所辯伊
    跟乙○○是九十七年五月份到土城市去行竊，但並沒有偷到
    東西等語，及證人乙○○上開供證情節大致相符，是被告供
    稱其與乙○○於九十七年五月份到土城市去行竊，但並沒有
    偷到東西等語，尚非無據。
(三)至偵查卷附臺北縣土城市○○街五十二巷口監視器畫面翻拍
    照片，固顯示被告與證人乙○○出現在該監視器畫面，有該
    監視器畫面翻拍照片在卷可稽，然上開監視畫面並未拍攝被
    告、證人乙○○進入被害人丙○○上址住處行竊之情形，且
    本件亦無現場目擊證人可資證明被害人丙○○於上址住處遭
    竊之現金財物確係被告與證人乙○○所共同竊取之情形；縱
    依證人即承辦員警丁○○於本院審理中證述伊有去問受理這
    件竊案之派出所警員，他說該監視器畫面是案發當天調來的
    等語，而認上開監視器畫面所拍攝之日期係九十七年四月十
    五日即被害人丙○○指稱其住處遭竊當天，但據證人丁○○
    於本院審理中證稱該監視器鏡頭就是福安街裡面的一條巷子
    ，被害人丙○○的住處就是中間照片（指九十七年度偵字第
    一九五一二號卷第三十四頁編號２之照片）畫面往上走到底
    ，該照片上的人位置離被害人丙○○家約有五十公尺等語，
    顯見該監視器拍攝地點係福安街五十二巷口附近，並非係被
    害人丙○○遭竊之福安街五十二巷十一號三樓住處或該棟大
    樓之門口處，且該監視器當時亦未拍攝到被告或乙○○自被
    害人丙○○上址住處下樓之經過，則被告與證人乙○○固經
    監視器拍攝其二人在福安街五十二巷口附近出入，但被告與
    乙○○二人當時經過該處之原因多端，尚難遽以推認確係被
    告與乙○○二人於九十七年四月十五日進入被害人丙○○住
    處竊取財物之人。再者，本件警察機關在上開丙○○住處之
    失竊現場即臺北縣土城市○○街五十二巷十一號三樓住處內
    僅採得被害人丙○○之指紋，有內政部警政署刑事警察局九
    十七年五月二十六日刑紋字第０九七０四二三五０九號鑑驗
    書影本附卷足憑，員警並未於上開竊案現場採得任何可證明
    被告或證人乙○○有到過現場之跡證（如指紋或唾液），況
    被告並無自證無罪之義務，自不能單憑被告及證人乙○○出
    現在失竊現場附近巷口，即遽認被告及證人乙○○確為竊取
    被害人丙○○財物之人。
五、綜上所述，本件依公訴人所舉證據，尚不足證明被告有何竊
    取被害人丙○○失竊財物之犯行，本院復查無其他積極證據
    證明被告有何公訴人所指之犯行，揆諸首揭法條及判例意旨
    ，本件不能證明被告犯罪，爰依法諭知無罪之判決。
據上論斷，應依刑事訴訟法第三百零一條第一項，判決如主文。
本件經檢察官李巧菱到庭執行職務。
中    華    民    國    97    年    4     月    6     日
                  刑事第十二庭  法  官  楊志雄
以上正本證明與原本無異
如不服本判決應於送達後10日內向本院提出上訴狀
                                書記官  陳春銘
中    華    民    國    98    年    4     月    6     日


司法院資訊處製作；財團法人民間司法改革基金會備份。
